【裁判字號】    99,訴,564
【裁判日期】    990730
【裁判案由】    違反毒品危害防制條例
【裁判全文】
臺灣嘉義地方法院刑事判決               99年度訴字第564號
公  訴  人  臺灣嘉義地方法院檢察署檢察官
被      告  甲○○
上列被告因毒品危害防制條例案件，經檢察官提起公訴（99年度
毒偵字第1014號），本院合議庭裁定由受命法官獨任行簡式審判
程序，判決如下：
    主  文
甲○○施用第一級毒品，處有期徒刑柒月。扣案之甲基安非他命
壹包（甲基安非他命驗餘淨重壹點伍參壹玖公克）沒收銷燬之；
上開毒品外包裝袋壹個沒收。
    犯 罪 事 實
一、甲○○前因施用毒品案件，經本院以96年度毒聲字第303號
    裁定送觀察勒戒後，認無繼續施用毒品傾向，於民國96年10
    月19日釋放，並經臺灣嘉義地方法院檢察署檢察官於同日以
    96年度毒偵字第1346號為不起訴處分確定。猶不知悔改，於
    觀察勒戒執行完畢釋放後，5年內再基於施用第1級毒品海洛
    因及第2級毒品甲基安非他命之犯意，於99年5月31日22、23
    時許，在嘉義縣大林鎮○○路98號住處2樓房間，以將海洛
    因置入香菸內點燃吸食之方式，及以將甲基安非他命置入玻
    璃球內，加熱燒烤吸食煙霧之方式，同時施用海洛因、甲基
    安非他命1次。嗣於99年6月1日12時40分許，在上揭住處，
    為警持搜索票搜索查獲，扣得其所有供施用毒品所用之甲基
    安非他命1包，並於同日14時25分許，經警採尿送驗，呈嗎
    啡及甲基安非他命陽性反應。
二、案經嘉義縣警察局移送臺灣嘉義地方法院檢察署檢察官偵查
    起訴，經本院合議庭裁定由受命法官獨任行簡式審判程序。
    理  由
一、訊據被告甲○○對於在上揭時地同時施用海洛因及甲基安非
    他命1次之犯行，於本院準備程序及審理時均坦承不諱（見
    本院卷第22、30-31頁），且被告於99年6月1日14時25分許
    ，經警採尿送驗結果，呈嗎啡、甲基安非他命陽性反應，有
    臺灣檢驗科技股份有限公司濫用藥物檢驗報告、代號與真實
    姓名對照表各1份附卷可憑（見警卷第8-9頁），又扣案疑似
    甲基安非他命之白粉1包，經送鑑定結果確含有甲基安非他
    命成分，甲基安非他命驗餘淨重1.5319公克，此有行政院衛
    生署草屯療養院草療鑑字第0990600121號鑑定書1份在卷足
    憑（見本院卷第18頁），另有甲基安非他命1包扣案可資佐
    證，足認被告之自白與事實相符。此外，被告前因施用毒品
    案件，經本院以96年度毒聲字第303號裁定送觀察勒戒後，
    認無繼續施用毒品傾向，於96年10月19日釋放，並經臺灣嘉
    義地方法院檢察署檢察官於同日以96年度毒偵字第1346號為
    不起訴處分確定，有臺灣高等法院被告前案紀錄表1份附卷
    可稽，足見被告確係在觀察勒戒執行完畢釋放後，5年內再
    犯施用海洛因、甲基安非他命之犯行甚明。本件事證明確，
    被告施用第1級毒品、第2級毒品之犯行均堪予認定。
二、核被告所為，係犯毒品危害防制條例第10條第1項之施用第
    1級毒品罪，及同條例第10條第2項之施用第2級毒品罪。被
    告持有海洛因、甲基安非他命進而施用之，其持有之低度行
    為應為施用之高度行為所吸收，均不另論罪。被告以一施用
    毒品行為，同時施用海洛因、甲基安非他命，係一行為觸犯
    數罪名，為想像競合犯，應依刑法第55條規定從一重之施用
    第1級毒品罪論處。爰審酌被告前因施用毒品犯行，經觀察
    勒戒執行完畢，猶不思藉機徹底戒除施用毒品之惡習，再次
    施用毒品，惟其施用毒品係自戕行為，及本件施用毒品之手
    段，其犯後坦承犯行態度良好等一切情狀，量處如主文所示
    之刑，以示懲儆。扣於本院99年度訴字第492號案件之甲基
    安非他命1包，甲基安非他命驗餘淨重1.5319公克，係屬毒
    品危害防制條例所稱之第2級毒品，應依毒品危害防制條例
    第18條第1項前段之規定，宣告沒收銷燬之；扣案之上開毒
    品外包裝袋1個，係被告所有，用於包裹毒品，防其裸露、
    逸出、潮濕，便於持有藉以施用甲基安非他命，係被告供犯
    罪所用之物，業據被告於本院審理時供承在卷（見本院卷第
    31頁），爰依刑法第38條第1項第2款規定宣告沒收。扣案之
    行動電話1支（含0000000000號SIM卡1張）、電子磅秤1台及
    密封袋1包，雖係被告所有，惟非供本件犯罪所用之物，業
    據被告於本院審理時供述在卷（見本院卷第32頁），既無證
    據證明係被告供犯罪所用之物，爰不併予諭知沒收。
據上論斷，應依刑事訴訟法第273條之1第1項、第299條第1項前
段，毒品危害防制條例第10條第1項、第2項、第18條第1項前段
，刑法第11條、第55條、第38條第1項第2款，判決如主文。
本案經檢察官曹合一到庭執行職務。
中    華    民    國    99    年    7     月    30    日
                    刑事第二庭  法  官  卓春慧
以上正本證明與原本無異。
如不服本判決應於收受判決後10日內向本院提出上訴書狀，並應
敘述具體理由；其未敘述上訴理由者，應於上訴期間屆滿後20日
內向本院補提理由書（均須按他造當事人之人數附繕本）「切勿
逕送上級法院」。
中    華    民    國    99    年    7     月    30    日
                                書記官  李玫娜
附錄論罪科刑法條全文：
毒品危害防制條例第10條：
施用第一級毒品者，處6月以上5年以下有期徒刑。
施用第二級毒品者，處3年以下有期徒刑。

司法院資訊處製作；財團法人民間司法改革基金會備份。
